【裁判字號】    92,交聲,723
【裁判日期】    920709
【裁判案由】    違反道路交通管理處罰條例聲明異議
【裁判全文】
臺灣臺北地方法院交通事件裁定                    九十二年度交聲字第七二三號
    異議人即  隆華汽車貨運有限公司
    受處分人
    代表  人  許葉金蓮
右列受處分人因違反道路交通管理處罰條例案件，對於台北市交通事件裁決所中華民
國九十二年六月六日所為之處分（原處分案號：北市裁三字第裁二二－Ｚ00000
000號），聲明異議，本院裁定如左：
    主  文
原處分撤銷。
隆華汽車貨運有限公司不罰。
    理  由
一、按汽車駕駛人使用註銷之駕駛執照駕駛聯結車、大客車、大貨車者，汽車所有人
    及駕駛人各處新台幣（下同）四萬元以上八萬元以下罰鍰，並吊扣其汽車牌照三
    個月，但汽車所有人如善盡查證駕駛人駕駛執照資格之注意，或縱加以相當之注
    意而仍不免發生違規者，汽車所有人不受本條之處罰，道路交通管理處罰條例第
    二十一條之一第一項第五款、第三項、第四項定有明文。
二、本件受處分人即異議人隆華汽車貨運有限公司所有之車號ＡＶ－九六一號營業貨
    櫃曳引車於九十二年五月十九日下午三時十二分許，由陳明和駕駛行經國道三號
    高速公路北上一四二公里處，惟陳明和之駕駛執照於八十六年十月二十二日即經
    註銷，經警攔停後以受處分人所有該部車號車輛有違反道路交通管理處罰條例第
    二十一條之一規定之行為掣單舉發，嗣將舉發通知單送達於受處分人後，受處分
    人於舉發通知單上所載之應到案日期前向原處分機關提出申訴，原處分機關依道
    路交通管理處罰條例第二十一條之一第一項第五款、第三項規定於九十二年六月
    六日裁處受處分人罰鍰六萬元，並吊扣牌照三個月。
三、受處分人聲明異議意旨固承認其所有上開車號之營業貨櫃曳引車駕駛人陳明和有
    該違規行為，惟否認有何違反道路交通管理處罰條例規定之行為，辯稱：其所僱
    用之司機陳明和於九十一年七月十九日至公司應徵時，公司就要求陳明和提出駕
    駛執照正本查驗，並影印陳明和駕駛執照留存，陳明和所提出之駕駛執照有效日
    期為九十二年九月十一日，其已善盡查證之注意等語。經查：陳明和駕駛執照業
    於八十六年十月二十二日註銷之事實，固有台北市裁決所汽車駕駛人螢幕列印資
    料附卷可稽，然陳明和於九十一年七月十九日至受處分人公司應徵司機時，負責
    面試之盧彩秀即要求陳明和提出駕駛執照正本供查驗，並影印留存，陳明和駕駛
    執照有效日期係九十二年九月十一日，並未到期，也經過審驗，受處分人才僱用
    等情，業據證人盧彩秀證述在卷（見本院九十二年七月一日訊問筆錄），並有陳
    明和駕駛執照影本在卷足憑，其上所載有效日期確為九十二年九月十一日無誤；
    姑不論該駕駛執照是否經偽造、變造，惟受處分人既已查驗過陳明和之駕駛執照
    ，並影印駕駛執照留存，且一般人以肉眼辨別亦無法一望得知該駕駛執照係屬偽
    造、變造，堪認受處分人應已善盡查證駕駛人駕駛執照資格之注意，揆諸上開條
    文規定，汽車所有人如已善盡查證駕駛人駕駛執照資格之注意，即可不受處罰。
    此外復查無其他積極證據足資證明受處分人有原處分機關所認定之上開違規行為
    ，原處分機關不察，遽對受處分人為上開裁決，尚難認為允當，應認受處分人之
    異議為有理由，自應由本院將原處分撤銷，改諭知受處分人不罰，以資適法。
據上論斷，應依道路交通案件處理辦法第二十條前段，裁定如主文。
中      華      民      國    九十二    年      七      月    九      日
                                      臺灣臺北地方法院交通法庭
                                          法  官  陳容正
右正本證明與原本無異。
如不服本裁定應於送達後五日內向本院提出抗告狀
                                          書記官  彭雅慧
中      華      民      國    九十二    年      七      月     十     日


司法院資訊處製作；財團法人民間司法改革基金會備份。
